# 处置子公司部分股权变为其他非交易性权益工具投资

提问人：一云 时间：2020-04-08 08:05:15
陈老师：请教个问题： 母公司于 2019 年 10 月份将一家注册资本 600 万、实收资本 100 万的全资子公司的另外未实际出资的 500 万股权 0 元转让了。母公司将剩余的此项投资作为非交易性权益工具投资管理。转让时该子公司净资产为60 万。请问在单体报表和合并层面该如何处理此项交易？ 母子公司均适用新金融工具准则。

回答人：chenyiwei
首先的基本原则是：个别报表层面按照《企业会计准则第 2 号——长期股权投资（ 2014 年修订）》第十五条第二款处理，剩余股权按处置日公允价值进行初始计量；合并报表层面按照《企业会计准则第 33 号——合并财务报表（ 2014 年修订）》第五十条规定处理。丧失控制权后，个别报表和合并报表层面对该金融资产的初始计量和后续计量相同。
具体来说，本案例中要确定的是：新股东（受让方）在实缴出资之前，是否不享有子公司的权益和损益？